【裁判字號】    91,訴,508
【裁判日期】    920609
【裁判案由】    毒品危害防制條例
【裁判全文】
臺灣宜蘭地方法院刑事判決                          九十一年度訴字第五八號
    公  訴  人  臺灣宜蘭地方法院檢察署檢察官
    被      告  丙○○
    選任辯護人  柯士斌律師
                黃豪志律師
右列被告因違反毒品危害防制條例案件，經檢察官提起公訴（九十年度偵字第三四四
四號），本院判決如左：
    主  文
丙○○共同販賣第二級毒品，累犯，處有期徒刑柒年貳月。扣案之記載販賣安非他命
記錄與交易明細帳冊壹本沒收。
販賣第二級毒品所得新台幣壹仟元沒收，如全部或一部不能沒收時，以其財產抵償之
。
    事  實
一、丙○○前因違反麻醉藥品管理條例案，經本院以八十五年度易字第四五三號判決
    有期徒刑七月，並經臺灣高等法院於民國（下同）八十五年七月二十三日以八十
    五年上易字第三六二九號判決上訴駁回而確定，其另因違反麻醉藥品管理條例案
    件，經本院以八十五年度易字第一一六五號判決有期徒刑十月，並於八十六年三
    月七日確定，於八十六年一月二十三日入監執行，於八十七年二月六日因縮短刑
    期假釋出監，於八十七年五月十七日假釋期滿執行完畢。詎仍不知悔改，復與郭
    佩甄（業經判決有罪確定）均明知安非他命係政府列管之第二級毒品，不得非法
    持有、販賣，竟共同意圖營利，基於共同販賣第二級毒品安非他命之犯意聯絡及
    行為分擔，於九十年十月二十二日早上八、九時許，綽號「老魔」之不詳真實姓
    名成年男子撥打丙○○所使用之0000000000號行動電話，由乙○○接
    聽後，綽號「老魔」者表示要購買安非他命新台幣（下同）一千元，乙○○告知
    丙○○後，即由丙○○命乙○○前往宜蘭縣羅東鎮國華國中旁之早餐店，依約將
    安非他命一小包（毛重○‧三公克）以一千元之價格售予綽號「老魔」之姓名年
    籍不詳成年男子，並由乙○○於九十年十月二十三日下午將出售安非他命所得之
    一千元交予丙○○。嗣於九十年十月二十四日上午八時三十分許，丙○○在宜蘭
    縣羅東鎮○○路段遇警調驗採尿，經丙○○同意並於同日上午九時十分許，帶同
    警方至租住之宜蘭縣羅東鎮○○路五四八之一號富堡汽車旅館二一八室查獲乙○○，經乙○○自行打開抽屜，將置於抽屜內之第二級毒品安非他命一包（實際毛
    重三七‧二三公克、淨重三四‧九三公克，純度為七九‧三％）交付警方，並經
    警扣得乙○○施用第一級毒品海洛因所用之海洛因殘渣袋一包、並在垃圾桶內查
    獲已使用過之針筒三支（乙○○施用毒品犯行，業經判刑確定），並經警扣得乙○○所有供記載販賣安非他命紀錄及交易明細所用之記事簿一本。乙○○於警尚
    未發覺其與丙○○共同販賣安非他命犯行前，即於警訊時自行向警員供述其上開
    販賣安非他命犯行並自動接受裁判。
二、案經乙○○自首及臺灣宜蘭地方法院檢察署檢察官署檢察官自動檢舉偵查起訴。
    理  由
一、訊據被告丙○○矢口否認有何販賣安非他命犯行，辯稱：伊並未販賣安非他命予
    綽號「老魔」之人，也不曾叫乙○○拿安非他命予綽號「老魔」之人，不認識綽
    號「老魔」者，與乙○○並非男女朋友或有任何合作關係，乙○○在富堡旅館被
    查獲後，乙○○在警訊所言應係受其父母左右故意誣陷伊販賣，乙○○所言不實
    云云。惟查，
（一）右揭犯罪事實，業據同案被告乙○○迭於警詢、偵查及本院審理時坦承不諱，
      同案被告乙○○於警訊中供述：「於十月二十二日我接起丙○○之電話（00
      00000000）是由綽號老魔之男子打來說要安非他命壹仟元，我便告知
      丙○○，丙○○便託我將壹仟元之安非他命約０‧三公克送至國華國中給老魔
      之男子，並收取壹仟元，完成這次交易。」，另同案被告乙○○於偵查中供稱
      ：伊於九十年十月二十二日早上八、九時許，丙○○有叫伊親自送一包安非他
      命到國華國中旁早餐店交給「老魔」，並由「老魔」交一千元予伊，要伊轉交
      予丙○○等情，迄本院審理時亦坦承「我確實幫丙○○販賣毒品。我知道錯了
      。當時是用衛生紙包著，我不確定裡面是安非他命，但我有猜測到是安非他命
      。」等節，核與九十年十月二十四日上午八時三十分許在宜蘭縣羅東鎮○○路
      五四八之一號富堡旅館內查扣之被告乙○○所有記事本內記載「於十月二十二
      日上午售貨＄１０００〈老魔〉」等字樣相符，確與被告乙○○之上開自白相
      符，且其前開自白均基於自白任意性而為之，另該記事本另有記載「十八兄：
      0000000000、0000000000」之字樣，該二門號均係被告
      丙○○之行動電話門號，且有為警在現場查扣得之安非他命一包（實際毛重三
      七‧二三公克、淨重三四‧九三公克，純度為七九‧三％）可資佐證。至被告
      丙○○雖供稱係同案被告乙○○所供前後不一，誣陷伊販賣安非他命云云，惟
      同案被告乙○○先前於警訊、偵查及本院審理中就販賣安非他命予綽號「老魔
      」之時地、份量、金額等情節之供述均自始一致，且無前後不一或矛盾之處，
      僅就是否其知悉交付予綽號「老魔」者為安非他命一節有不同之陳述，惟此應
      係恐自身遭受刑事追訴維護自身之詞，尚不得據此即認同案被告乙○○之供述
      有前後不一之情形，足徵同案被告乙○○前開自白核與事實相符，應堪信為真
      實。
（二）被告丙○○雖辯稱：同案被告乙○○係誤會伊報警查獲而誣陷伊販賣安非他命
      云云，惟同案被告乙○○係於警於九十年十月二十四日上午九時十分許在宜蘭
      縣羅東鎮富堡旅館被警查獲後未發覺其販賣安非他命犯行前，向警方自首並供
      出販賣安非他命上情，其自首前揭販賣安非他命犯行，自身亦需負共犯之相同
      刑責，若非確無其事，其焉有自警訊、偵查迄本院審理中均為一致之供述之理
      ？若其欲誣陷被告丙○○，為何不直指被告丙○○販售安非他命予其，反而使
      自身亦同陷於與被告丙○○同應負販賣安非他命相同之刑事責任之情境？足見
      同案被告乙○○前開自白確與事實相符。
（三）被告丙○○雖聲請調閱富堡旅館九十年十月二十二日住宿紀錄云云，惟被告丙○○與同案被告乙○○究竟何時起住宿於富堡旅館，與被告丙○○及同案被告
      乙○○是否販賣安非他命予綽號「老魔」者並無直接關聯，同案被告乙○○交
      付安非他命予綽號「老魔」者之地點既非在富堡旅館內，則被告丙○○與同案
      被告乙○○是否於九十年十月二十二日有住宿於富堡旅館，即與本案事實無關
      ，是被告丙○○聲請調閱富堡旅館住宿紀錄核無必要，其聲請應予駁回，併此
      敘明。
（四）再販賣安非他命係違法行為，故常非公然為之，亦無公定價格，易於分裝並增
      減份量，且每次買賣之價量，可能隨時依雙方交誼深淺、資方、需求量及對行
      情之認知、來源充裕與否、查緝是否嚴謹、購買者被查獲時供購買對象可能之
      風險評估等因素而異其標準，難予一概而論，而販賣之利得，除被告坦承犯行
      或價量俱明確外，委難察得確切數字，販賣者或自價差或量差中牟利之方式雖
      有異，惟其意圖營利並得牟其利之販賣行為則屬同一，且被告丙○○、同案被
      告乙○○與綽號「老魔」者非有特殊親誼，亦未有證據足供證明其間有異乎常
      情之原因存在，衡情當無甘冒罹犯重典風險而按購入價格轉售毫無利得之可能
      ，是被告丙○○與同案被告乙○○共同販賣安非他命予綽號老魔者有營利之意
      圖，應屬無疑。
  綜上所述，被告丙○○前開所辯，顯係事後卸責之詞，無足採信，是本件事證明確
  ，被告丙○○販賣第二級毒品安非他命犯行堪以認定，應予依法論科。
二、按安非他命係屬毒品危害防制條例第二條第二項第二款所明列之第二級毒品，被
    告丙○○販賣安非他命之所為，係犯毒品危害防制條例第四條第二項販賣第二級
    毒品安非他命罪。其非法持有安非他命之低度行為，應為販賣之高度行為所吸收
    ，不另論罪。被告丙○○與同案被告乙○○就前揭販賣安非他命事實，有犯意聯
    絡及行為分擔，並由同案被告乙○○交付第二級毒品安非他命予綽號「老魔」，
    應依刑法第二十八條規定論以共同正犯。被告丙○○有如事實欄所載之論罪科刑
    及執行情形，有臺灣高等法院被告全國前案紀錄表及臺灣高等法院檢察署刑案紀
    錄簡覆表一份在卷可稽，其於五年內再犯有期徒刑以上之本罪，為累犯，應依刑
    法第四十七條規定加重其刑。爰審酌被告丙○○販售毒品之所為，嚴重戕害他人
    身體健康，更對社會整體健康及國家防衛機制具有顯然之潛在危害，惟念其販賣
    安非他命僅有一次，所得利益甚微，並其犯罪動機、目的、手段，及造成之整體
    損害等一切情狀，爰量處如主文所示之刑，以資懲儆。
三、扣案之安非他命一包（實際毛重三七‧二三公克、淨重三四‧九三公克，純度為
    七九‧三％）為第二級毒品，惟業經臺灣宜蘭地方法院檢察署檢察官以九十一年
    執字一四八號命令銷燬而不存在，有銷燬處理紀錄一紙在卷可稽，爰不再予宣告
    沒收銷燬之。另扣案之記載販賣安非他命之紀錄與交易明細之帳冊一本，為同案
    被告乙○○所有且供犯罪所用之物，依毒毒品危害防制條例第十九條一項規定宣
    告沒收之。至被告丙○○販賣所得一千元，為犯罪所得之財物，應依毒品危害防
    制條例第十九條第一項宣告沒收之，如全部或一部不能沒收時，追徵其價額或以
    其財產抵償之。
四、公訴意旨另以：被告丙○○另於九十年十月間，基於概括之犯意，多次以行動電
    話（門號：0000000000號）與甲○○（行動電話門號：000000
    0000號）聯絡之方式，在丙○○位於宜蘭縣羅東鎮○○路二四三號之住處，
    將第二級毒品安非他命販賣予甲○○。因認被告丙○○此部分亦涉有毒品危害防
    制條例第四條第二項之販賣第二級毒品安非他命罪嫌云云，惟查：
（一）按犯罪事實應依證據認定之，無證據不得推定其犯罪事實；又不能證明被告犯
      罪者，應諭知無罪之判決；刑事訴訟法第一百五十四條、第三百零一條第一項
      分別定有明文。又事實之認定，應憑證據，如未能發現相當證據，或證據不足
      以證明，自不能以推測或擬制之方法，為裁判基礎（最高法院四十年台上字第
      八六號判例參照）。且刑事訴訟上證明之資料，無論其為直接或間接證據，均
      須達於通常一般之人均不致有所懷疑，而得確信其為真實之程度，始得據為有
      罪之認定，若有關於被告是否犯罪之證明未能達此程度，而有合理懷疑之存在
      ，致使無從形成有罪之確信，根據「罪證有疑，利於被告」之證據法則，即不
      得遽為不利被告之認定（最高法院七十六年度臺上字第四九八六號判例參照）
      。事實審法院對於證據之取捨，依法雖有自由判斷之權，然積極證據不足證明
      犯罪事實時，被告之抗辯或反證縱屬虛偽，仍不能以此資為積極證據應予採信
      之理由（最高法院三十年上字第四八二號判例參照）。
（二）證人甲○○雖於臺灣宜蘭地方法院檢察署檢察官偵訊時供稱：伊認識丙○○，
      丙○○綽號「十八」，伊第一次被抓前有買過二、三次安非他命，都是在丙○○羅東鎮慧燈補習班附近他家中買的，伊係以門號0000000000號之
      行動電話號碼，打給丙○○所使用之門號0000000000號行動電話號
      碼之方式，與丙○○聯絡等語，而經調閱行動電話門號0000000000
      號於九十年十月一日起至同年月二十五日止之通聯記錄，期間確有多次與甲○○所使用之行動電話門號0000000000號之通話記錄，有遠傳電信股
      份有限公司函覆之通話記錄附卷可稽，惟按證人應命具結，刑事訴訟法第一百
      八十六條前段定有明文。又原審就證人某甲之調查，並未於訊問前或訊問後命
      其具結，又未說明不得令其具結之原因，按之刑事訴訟法第一百七十三條第一
      項規定，關於該項證言之採取，不能謂非違法，最高法院著有三十四年上字第
      八二四號判例可參，本件證人甲○○前揭供述並未先經具結後為之，亦未於訊
      問後補行具結，且證人甲○○與被告丙○○並無刑事訴訟法第一百八十六條但
      書所規定不得令其具結之情形，故證人甲○○於偵查中之前開未經具結之供述
      不得採為證據，僅能供作事實上之參考，另證人甲○○於本院審理中先後具結
      稱：「有聽過綽號十八這人，但不認識他，是在被查獲警察叫我要這麼說的。
      也是警察叫我說我有在慧燈補習班向十八買毒品二、三次，是宜蘭分局的警察
      要我如此說的。：：電話應該不是我打的，：：但可能有朋友借我的電話使用
      ：：：」、「：：：聽朋友說孔張玲與丙○○很親熱，本來要去找丙○○，結
      果還沒有找到他之前，他就先找人打我，因懷恨在心，才會向檢察官說我向他
      買過二、三次的安非他命」等情，核與其先前於偵查中之供述不符，是證人甲○○於偵查中之未經具結之供述自難採據。
（三）至被告丙○○所使用之行動電話門號0000000000號於九十年十月一
      日起至同年月二十五日止之通聯記錄，雖確有多次與甲○○所使用之行動電話
      門號0000000000號通話之通話記錄，有前開通話記錄附卷可稽，然
      通聯紀錄僅能證明被告丙○○與證人甲○○有密集之通聯紀錄，惟通聯內容則
      不得而知，尚不得據此通聯紀錄即認被告丙○○有販賣安非他命予證人甲○○
      之犯行。
  是綜上所述，公訴人所指被告丙○○販賣安非他命予證人甲○○之犯行，尚屬不能
  證明，此外，復查無其他積極證據足以證明被告丙○○確有公訴人所指訴之此部分
  犯行，無法證明被告丙○○此部分犯罪，本應諭知無罪之判決，惟因公訴人認此部
  分犯行與前揭有罪部分，具有連續犯裁判上一罪之關係，爰不另為無罪之諭知，併
  此敘明。
據上論斷，應依刑事訴訟法第二百九十九條第一項前段，毒品危害防制條例第四條第
二項、第十九條第一項，刑法第十一條前段、第二十八條、第四十七條，判決如主文
。
本案經檢察官張誌洋到庭執行職務
中    華    民    國      九十二      年        六      月      九      日
                                        臺灣宜蘭地方法院刑事第二庭
                                            法  官  林  惠  玲
右正本證明與原本無異。
如不服本判決，應於判決送達後十日內，向本院提出上訴狀(應附繕本)。
                                            書記官  吳  慧  芳
中    華    民    國      九十二      年        六      月      十      日
附錄法條：
毒品危害防制條例第四條第二項
製造、運輸、販賣第二級毒品者，處無期徒刑或七年以上有期徒刑，得併科新台幣七
百萬元以下罰金。


司法院資訊處製作；財團法人民間司法改革基金會備份。
